【裁判字號】    88,上易,2427
【裁判日期】    890315
【裁判案由】    傷害
【裁判全文】
臺灣高等法院高雄分院刑事判決          八十八年度上易字第二四二七號
    上  訴  人
    即  被  告  甲○○
                丙○○○
                乙○○
    共      同  康進益律師
    選任辯護人  王國論
右上訴人等因傷害案件，不服臺灣高雄地方法院八十八年度易字第四四八三號中華民
國八十八年十一月二十三日第一審判決（起訴案號：臺灣高雄地方法院檢察署八十八
年度偵字第三八四九號），提起上訴，本院判決如左：
      主      文
上訴駁回。
丙○○○緩刑貳年。
      事      實
一、甲○○、丙○○○夫妻平日與鄰居丁○○相處不睦，於民國（下同）八十七年十
    二月二十五日十九時許，丁○○之友人周道元原前往其等住處欲協調化解糾紛，
    而甲○○乃要求至丁○○位於高雄市○○區○○路一四六二號住處前處理，並要
    求丁○○出面說明，詎甲○○、周道元等人至丁○○上開住處前，甲○○見到丁○○時，即與丁○○發生言語爭執，進而與一同前往之其妻丙○○○及其女乙○○基於普通傷害犯意之聯絡，共同出手拉扯、毆打丁○○，致丁○○因此受有左
    側眼眶部及顳部浮腫三Ｘ二公分、左下頷挫傷、瘀青、左上胸擦傷○．五Ｘ○．
    二公分、右上胸部瘀血一Ｘ一公分及左肘擦傷二Ｘ一公分之傷害。
二、案經丁○○訴請台灣高雄地方法院檢察署檢察官偵查起訴。
      理      由
一、訊據上訴人即被告甲○○、丙○○○、乙○○均固不否認其等於右揭時、地因故
    與告訴人丁○○發生爭執之事實，惟均矢口否認有何傷害犯行，被告甲○○辯稱
    ：案發當時伊確實對告訴人說話口氣不好，但並沒有踫到告訴人之身體，更無拉
    扯之情，況當時周道元自伊後方抓住伊的手，伊實不知告訴人身上之傷如何造成
    云云；被告丙○○○辯稱：案發當時伊手上抱著小孩，伊只是過去看看，為何事
    發生爭吵，怎可能出手打告訴人云云；被告乙○○則以案發當時伊有去攔告訴人
    ，因伊怕伊父親生氣打告訴人，不知拉扯間有無拉傷告訴人，告訴人亦有抓傷伊
    等語置辯。然查，右揭事實，據告訴人丁○○於偵查中指稱：「：：：甲○○與
    周道元就到我家，話還沒說出口，甲○○就推我，我差點跌倒，就拉甲○○衣服
    ，準備反擊，乙○○就打我臉部，丙○○○接著也打我臉部，周道元抱著甲○○
    ，甲○○趁機偷擊並打我胸部，手肘是拉扯時受傷」（見偵卷第十七頁），於原
    審及本院亦為大致相同之指訴（見原審卷第第二一頁、本院八十九年一月二十一
    日訊問筆錄），核與丁○○所提出之驗傷診斷書所記載受有左側眼眶部及顳部浮
    腫三×二公分、左下頜挫傷、瘀青、左上胸擦傷０．五×０．二公分、右上胸部
    瘀血一×一公分及左肘擦傷二×一公分之傷勢相符。再證人周道元於偵查中亦結
    證稱：案發當時伊在現場，因之前伊過去被告甲○○家中，說沒幾句，甲○○就
    說出去談，當時是他們三人（即被告甲○○、丙○○○、乙○○）一起出去，到
    丁○○家，伊就叫丁○○出來，出來後，他們二個女的就衝向丁○○，伊拉開，
    然後甲○○就朝丁○○胸、腹部打二拳，丁○○就跌坐在地，伊以為出人命，然
    後甲○○又衝向前，但沒有打，伊對甲○○說沒有意思，叫伊叫人，為何又出手
    打人；伊是在甲○○出手打丁○○前抱住甲○○，且當時甲○○還向伊對不起等
    語（見偵查卷第二七、二八頁），另參以被告甲○○於偵查中亦自承伊確曾於案
    發後當場向證人周道元說對不起一情，而衡常被告等倘非確有與告訴人發生激烈
    之肢體衝突，造成證人周道元原所處協調和解者地位之難堪，被告甲○○當無再
    向證人周道元表示歉意之必要，據此是認證人周道元上開所證述之案發過程應屬
    實情，尚堪採信。
    綜上各情相互印證，足見被告三人確有共同毆打告訴人之犯行。至被告丙○○○
    當時雖一手抱著小孩，但非不得以另一手毆打告訴人；又被告於本院審理中雖舉
    證人即告訴人之養女曾玉蘭，證明在場目睹並未見被告等人毆打告訴人云云，惟
    查，曾玉蘭自承與告訴人感情不篤，且告訴人、證人周道元及被告等均稱當天未
    看到曾玉蘭在場，而曾玉蘭何以遲至本院審理中始出面做證，則其是否確在場目
    擊，已非全然無疑，退步言之，縱令曾玉蘭當時在場，但據其陳稱伊所在位置距
    案發現場約二、三間房子距離，祇看到告訴人走到被告乙○○面前，乙○○就拉
    住告訴人，周道元就抱住甲○○，他們吵完就回去云云（見本院八十九年二月十
    八日訊問筆錄），則以此距離，或因所在角度，或因注意力，而未完全目睹每一
    細節，以致未目擊被告三人毆打告訴人情節，應屬可能。凡此，被告均不能執為
    有利之辯解。綜上所述被告等所辯均不足採信，其等確有右揭犯行堪以認定。
二、核被告三人所為，均係犯刑法第二百七十七條第一項之傷害罪。被告等就上開犯
    行有犯意之聯絡及行為分擔，均為共同正犯。
三、原審以被告三人罪證明確，適用刑法第二十八條、第二百七十七條第一項、第四
    十二條第二項，罰金罰鍰提高標準條例第一條前段、第二條規定，並審酌被告等
    素行，告訴人所受傷害程度及被告等犯罪後之態度等一切情狀，各量處被告三人
    罰金三千元，並均諭知易服勞役之折算標準，認事用法核無違誤，量刑亦稱允當
    ，被告三人上訴意旨仍執前詞否認犯罪，為無理由，應予駁回。
四、查被告丙○○○未曾受有期徒刑以上刑之宣告，此經其供明在卷，並有本院被告
    全國前案紀錄表，其因一時衝動而犯本案，經此偵審教訓當知警惕而無再犯之虞
    ，且其當時一手抱小孩，而以另一手毆打告訴人，其犯罪情節較之其餘被告二人
    ，尚屬輕微，本院認所宣告之罰金刑以暫不執行為適當，爰依法宣告緩刑二年。
據上論斷，應依刑事訴訟法第三百六十八條，刑法第七十四條第一款，判決如主文。
本案經檢察官郭振昌到庭執行職務。
中    華    民    國        八十九      年      三      月     十五     日
                              臺灣高等法院高雄分院刑事第二庭
                                  審判長法官  曾永宗
                                        法官  曾玉英
                                        法官  邱永貴
右正本證明與原本無異。
不得上訴。
                                      書記官  鄭靜芳
中    華    民    國        八十九      年      三      月     十七     日
附錄：本判決論罪科刑法條：
刑法第二百七十七條第一項
傷害人之身體或健康者，處三年以下有期徒刑，拘役或一千元以下罰金。
                                                                      Ｈ


司法院資訊處製作；財團法人民間司法改革基金會備份。
